【裁判字號】    89,交聲,89
【裁判日期】    891007
【裁判案由】    違反道路交通管理處罰條例聲明異議
【裁判全文】
臺灣臺北地方法院交通事件裁定                      八十九年度交聲字第八九號
    異議人即
    受處分人  甲○○
右列受處分人因違反道路交通管理處罰條例案件，對於台北市交通事件裁決所中華民
國八十九年一月二十六日所為之處分（原處分案號：北市交裁車字第二二─0000
0000號），聲明異議，本院裁定如左：
    主      文
異議駁回。
    理      由
一、按汽車行駛高速公路，應依速限標誌指示，高速公路交通管制規則第五條第一項
    前段定有明文，又汽車行駛於高速公路，而不遵管制之規定者，處汽車駕駛人新
    台幣（以下同）三千元以上六千元以下罰鍰，道路交通管理處罰條例第三十三條
    第一項定有明文，而汽車駕駛人駕駛汽車違反道路交通管理處罰條例第三十三條
    規定者，除應依該條所規定之罰鍰處罰外，並予記違規點數一點，道路交通管理
    處罰條例第六十三條第一項第一款亦定有明文。
二、本件受處分人即異議人甲○○於民國八十八年十一月六日十一時十二分許，駕駛
    車號ＤＰ─九五一一號自用小客車，沿國道三號高速公路北向行駛，途經北向四
    十八公里處，該處速限為九十公里，竟以一百零二公里之速度超速行駛，而為內
    政部警政署國道公路警察局第六警察隊（以下稱國道六隊）樹林分隊員警陳英同
    以裝設於道路護欄旁之測速雷達測得超速，並以拍照之方式採證，而以受處分人
    有違反前揭道路交通管理處罰條例第三十三條第一項規定之行為掣單舉發，嗣受
    處分人於應到案日期前向原處分機關為申訴，經原處分機關請舉發單位即國道二
    隊調查結果，仍認受處分人有前開違規行為，原處分機關乃依前揭道路交通管理
    處罰條例第三十三條第一項、第六十三條第一項第一款規定於八十八年十月十八
    日從輕裁處異議人罰鍰三千元並予記違規點數一點。
三、訊據受處分人固不否認有於前揭時地駕車為警拍照之事實，惟矢口否認有任何違
    反道路交通管理處罰條例之行為，辯稱：我並沒有超速，第二車道尚有不明車輛
    超速云云，惟查：
    受處分人於前述時地駕駛上開車號自用小客車超速行駛，而為設置於道路護欄旁
    之測速雷達測得超速，並以拍照之方式採證之違規事實，不惟有採證照片一幀附
    本院卷可稽，由該紙相片已清晰可見受處分人有於前述時間在速限為九十公里之
    國道三號高速公路北上四十八公里處路段以時速一百零二公里行駛之事實，又受
    處分人雖稱第二車道尚有其他車輛云云，經本院檢視採證照片原本，亦無任何跡
    證可循，受處分人又未能提出任何證據，證明確有其他車輛存在，況測速雷達之
    測速及拍照均以固定角度採證，受處分人空言指稱有不明車輛云云，實無稽證，
    況交通警察據以掣單舉發違反道路交通管理處罰條例所列之違規事實，本質上為
    行政處分，係公務員基於職務上之權力，依法就特定之具體事件所為之具公法上
    效果之單方面行政行為，基於公務員為公法上行為具有公信力之原則，該行政行
    為當可被推定為真正，其據以依法處分之事實認定亦為正確無誤，從而本件異議
    人既未能提出證據以資證明其確無違規行為，僅空言稱並未超速且有其他車輛云
    云，並無任何根據，尚難認其辯解為可採，本件事證明確，受處分人之違規行為
    堪以認定。
四、綜上所述，受處分人確有在前揭時地駕駛汽車超速行駛之行為，從而原處分機關
    依前揭道路交通管理處罰條例第三十三條第一項、第六十三條第一項第一款規定
    從輕裁處受處分人罰鍰三千元並予記違規點數一點，核無違誤，本件受處分人之
    異議為無理由，自應將其異議駁回。
據上論斷，應依道路交通案件處理辦法第十九條，裁定如主文。
中      華      民      國      八十九      年     十     月     七     日
                                    臺灣臺北地方法院交通法庭
                                        法    官  林  政  憲
右正本證明與原本無異。
如不服本判決，應於判決送達後十日內，向本院提出上訴狀。
                                        書 記 官  江  虹  儀
中      華      民      國      八十九      年     十     月    十三    日


司法院資訊處製作；財團法人民間司法改革基金會備份。
